【裁判字號】    95,訴,842
【裁判日期】    950831
【裁判案由】    常業詐欺
【裁判全文】
臺灣臺北地方法院刑事判決               95年度訴字第842號
公  訴  人  臺灣臺北地方法院檢察署檢察官
被      告  地○○
選任辯護人  林重宏律師
被      告  Ｋ○○
選任辯護人  賴思達律師
被      告  Ｂ○○
            卯○○
上列被告等因常業詐欺案件，經檢察官提起公訴（九十五年度偵
字第八六二五號、第一○○一八號），本院判決如下：
    主      文
地○○共同以意圖為自己不法之所有，以詐術使人將本人之物交
付為常業，處有期徒刑貳年貳月，扣案如附表二所示之物均沒收
。
Ｋ○○共同以意圖為自己不法之所有，以詐術使人將本人之物交
付為常業，處有期徒刑貳年，扣案如附表二所示之物均沒收。
Ｂ○○共同以意圖為自己不法之所有，以詐術使人將本人之物交
付為常業，處有期徒刑壹年肆月，扣案如附表二所示之物均沒收
。
卯○○共同以意圖為自己不法之所有，以詐術使人將本人之物交
付為常業，累犯，處有期徒刑壹年捌月，扣案如附表二所示之物
均沒收。
    事      實
一、卯○○前因施用第一級毒品，經臺灣臺中地方法院於民國九
    十二年四月十五日，以九十二年度訴字第八九七號刑事判決
    判處有期徒刑十月，於同年五月五日確定，並於九十三年十
    一月八日執行完畢。
二、地○○、Ｋ○○於九十四年底，與共組詐騙集團以從事詐騙
    行為之綽號「阿萬」、「劉仔」、「SONY」、「阿林仔」、
    「阿仁」、「阿才」、「王仔」、「阿炮」等真實姓名、年
    籍不詳之成年男子，共同基於意圖為自己不法所有，恃詐欺
    取財為主要經濟來源之常業詐欺犯意聯絡，自九十四年十二
    月間起，由Ｋ○○出面承租臺中市○○路六十三之一號、同
    市○○路三○六巷十號五樓之十之房屋，並由自稱為「黃秀
    雄」之成年男子出面向不知情之巳○○承租同市○○○路十
    六號十二樓房屋，作為機房使用，再由地○○在前揭三址，
    向第二類電係業者瑪凱電信股份有限公司（下稱瑪凱公司）
    、南屏電信股份有限公司（下稱南屏公司）承租電話線路及
    非對稱數位式用戶專線（Asymmetric Digital Subscriber
    Line，即ADSL，係利用傳統電話線提供高速網際網路上網服
    務之技術），建立電信數據機房；而Ｇ○○（另以協商程序
    判決處刑）係在臺中市○○○街一三五號一樓之四一號經營
    「東森通訊行」（起訴書誤為「第一通訊行」）之負責人，
    其明知易付卡門號之申請氾濫，且具有隱密性質，若任意向
    不特定人收購後轉售交付他人，可能因而遭不肖詐騙集團份
    子利用其難以追查之特性，作為詐取他人財物之使用，竟仍
    基於幫助前揭詐騙集團成員從事常業詐欺取財犯罪之未必故
    意，經由自稱「小玲」之成年女子客戶之介紹，於九十五年
    一、二月間，向不詳客戶收購易付卡後，再以每片新臺幣（
    下同）一千五百元之價格，出售易付卡六片予Ｋ○○，而為
    幫助他人從事常業詐欺犯行之行為；地○○、Ｋ○○自Ｇ○○處購買或自「阿林仔」處取得來源不明之各電信業者行動
    電話易付卡SIM卡後，即將所取得之SIM卡插用於前揭各該機
    房內之DMT節費器以接收行動電話射頻訊號，將話務經由所
    架設之gateway（一般稱為「通信閘」或「閘道」，係連結
    兩種不同網段或網路系統之裝置）進入ADSL轉入所承租之瑪
    凱、南屏公司之網路，並由該公司不知情人員將電話設定轉
    接至大陸地區。架設完竣之後，由地○○負責看顧臺中市○○路六十三之一號機房，Ｋ○○負責看管臺中市○○路三○
    六巷十號五樓之十機房，及由「阿炮」負責臺中市○○○路
    十六號十二樓之機房，渠等並依「劉仔」、「SONY」、「阿
    林仔」、「阿仁」、「阿才」、「王仔」等人之指示，隨時
    配合抽換節費器上之SIM卡，並指示不知情之瑪凱、南屏公
    司人員配合操作，將遭警方斷絕通話之詐騙電話門號更換轉
    接為其他門號，以確保前揭詐騙集團份子得以繼續使用電話
    線路，順遂其等詐騙臺灣地區不特定民眾之詐欺犯行（相關
    詐騙犯行詳後述），並逃避警方之查緝，地○○、Ｋ○○則
    自詐騙集團成員處獲取每月約三萬元至五萬元不等之薪資報
    酬，而以此協力分工方式，與「劉仔」、「SONY」、「阿林
    仔」、「阿仁」、「阿才」、「王仔」、「阿炮」等人共同
    從事詐欺取財之犯行，並均恃以為生，而以之為常業。地○○另自九十五年二月間及三月間起，分別以月薪三萬元之代
    價，引介吸收明知所從事者為詐騙犯行，而與地○○等人及
    上開詐騙集團成員具有常業詐欺犯意聯絡之卯○○、Ｂ○○
    二人，負責在臺中市○○路六十三之一號機房內進行抽換SI
    M卡、更換轉接門號之工作，Ｂ○○、卯○○並與Ｋ○○依
    「阿萬」等人之指示，由Ｋ○○前往臺中地區之便利商店收
    取「阿萬」所傳真，載有臺灣地區不特定民眾姓名、住址等
    個人資料之文件，在其臺中市○○路○段一三三巷三號之二
    住處，使用電腦及印表機等設備打字列印後，交由Ｂ○○、
    卯○○在前揭寧夏路機房內，將繕打完成之收件人資料黏貼
    於信封上，裝入偽造之「新鴻海公司入場券」、「力寶銀行
    香港分行信用卡」等不實詐騙文件後，投遞寄出予不特定民
    眾，以供「劉仔」、「SONY」、「阿林仔」等人實施詐騙之
    用；另地○○、Ｋ○○又依「阿萬」之指示，先由Ｋ○○出
    面向中華電信申請在臺中市○○路四十六巷十五弄十七號裝
    設ADSL線路設備，地○○前往現場察看裝設情形後，即自九
    十五年四月間起，以月薪一萬六千元之代價，僱用吸收先前
    依法申請來臺工作，惟嗣因不滿薪資所得過低而逃跑之泰國
    籍人乙○○○○○○○ ○○○○○○○○○、甲○○○○○○○○ ○○○○○○○○○○○○（均另
    依協商程序判決處刑），指示亦具有常業詐欺犯意聯絡之該
    二人，在前揭臺中市○○路四十六巷十五弄十七號機房內，
    撥打電話予不特定泰國民眾，謊稱係電視台收視調查而蒐集
    泰國民眾之相關個人資料，交由地○○等人轉交予「阿萬」
    等人，以遂行其等詐騙泰國人民之目的。
三、「劉仔」、「SONY」、「阿林仔」、「阿仁」、「阿才」、
    「王仔」等人依前揭分工方式所組成之詐騙集團成員，自九
    十四年十二月七日起，即在大陸地區撥打臺灣地區各縣市民
    眾之住家電話、行動電話，以下列各種方式施用詐術，誘使
    附表一所示Ｈ○○、戌○○、江宗佑、戊○○、黃○○、天
    ○○、庚○○、林晴琇、Ａ○○、亥○○、彭勝臺、李竟壕
    、玄○○、宙○○、己○○、壬○○、Ｅ○○、Ｉ○○、Ｆ
    ○○、申○○、未○○、Ｊ○○、子○○、Ｃ○○、辰○○
    、宇○○、午○○、寅○○、Ｄ○○○、鍾吉永、癸○○、
    辛○○、丑○○、丙○○、酉○○等民眾因而陷於錯誤，前
    往自動櫃員機操作匯款，或至金融機構臨櫃匯款，俟見款項
    匯入後，隨即通知配合之臺灣地區不詳「車手」前往提款機
    領款花用朋分，而遂行渠等常業詐欺犯行：(一)佯稱係本院、
    臺灣高雄地方法院檢察署或臺灣臺北地方法院檢察署之書記
    官、檢察官，或自稱係「劉警官」，告以身分遭人冒用申請
    信用卡積欠大筆款項，並傳真偽造不實之「臺北地檢署傳票
    」、「個人資料外洩授權止付聲明書」，或謊稱涉及「亞太
    金融專案」等不法案件將遭扣押財產強制執行，或藉言因案
    傳喚未到、破獲詐騙集團等，需監控凍結帳戶內之異常資金
    ，或應將帳戶內款項轉匯至指定帳戶統一管理云云，要求接
    聽電話之民眾前往自動櫃員機操作匯款；(二)佯稱係「新鴻海
    公司」、「新鴻海精品生活館」、「新鴻海集團」之員工，
    告以中獎訊息，或寄送不實之新鴻海公司入場券，惟要求民
    眾先行匯入部分中獎稅金，或購買金飾以扣抵稅金，或佯稱
    已獲得該公司所贊助之抽獎活動獎項，惟需匯入佣金、會員
    費、手續費、律師公證費、保證基金等費用；(三)謊稱係「威
    德利E化商城」員工，或寄送「香港博譽國際法律事務所律
    師函」、「日錦稅務諮詢管理顧問有限公司函」、「威德利
    E化商城會員卡」等不實文件，告以中獎訊息，惟必須購買
    該公司電器商品扣抵中獎稅金，或謊稱欲義賣電子商品而詐
    騙之（詳細之詐騙日期、詐騙手法、詐騙金額、匯款地點、
    匯入之人頭帳戶等資料，均見附表一所示）。
四、嗣Ｈ○○、戌○○等人匯款後心生懷疑，經查證後驚覺受騙
    ，紛紛報警處理，經內政部警政署刑事警察局循線追查後，
    先於九十五年四月十三日上午十時十分許，在臺中市○○路
    六十三號之一機房內查獲地○○、Ｂ○○、卯○○三人；復
    於同日上午十一時許，在臺中市○○路三○六巷十號五樓之
    十機房內查獲Ｋ○○；又於同日下午一時三十分許，在臺中
    市○○路四十六巷十五弄十七號內查獲乙○○○○○○○ ○○○○○○○○○
    與甲○○○○○○○○ ○○○○○○○○○○○○二人；另於同日下午二時二十五
    分許，前往Ｋ○○臺中市○○路○段一三三巷三號之二住處
    及臺中市○○○路十六號十二樓之三機房執行搜索，並分別
    扣得附表二各編號所示，屬被告等人或共犯所有，供其等犯
    罪所用或供犯罪預備之節費器、線材、數據機等物品。
五、案經Ｈ○○、戌○○、江宗佑、戊○○、黃○○、天○○、
    庚○○、林晴琇、Ａ○○、亥○○、彭勝臺、李竟壕、玄○○、宙○○、己○○、壬○○、Ｅ○○、Ｉ○○、申○○、
    未○○、Ｊ○○、Ｃ○○、丙○○等人告訴，暨內政部警政
    署刑事警察局移送臺灣臺北地方法院檢察署檢察官偵查起訴
    。
    理      由
一、程序方面：
    按被告以外之人於審判外之言詞或書面陳述，除法律有規定
    者外，不得作為證據，刑事訴訟法第一百五十九條第一項固
    定有明文；惟被告以外之人於審判外之陳述，雖不符同法第
    一百五十九條之一至第一百五十九之四之規定，而經當事人
    於審判程序同意作為證據，法院審酌該言詞陳述或書面陳述
    作成時之情況，認為適當者，亦得為證據。又當事人、代理
    人或辯護人於法院調查證據時，知有第一百五十九條第一項
    不得為證據之情形，而未於言詞辯論終結前聲明異議者，視
    為有前項之同意，同法第一百五十九條之五第一、二項亦定
    有明文。查本件告訴人或被害人Ｈ○○、戌○○、江宗佑、
    戊○○、黃○○、天○○、庚○○、林晴琇、Ａ○○、亥○○、彭勝臺、李竟壕、玄○○、宙○○、己○○、壬○○、
    Ｅ○○、Ｉ○○、Ｆ○○、申○○、未○○、Ｊ○○、子○○、Ｃ○○、辰○○、宇○○、午○○、寅○○、Ｄ○○○
    、鍾吉永、癸○○、辛○○、丑○○、丙○○、酉○○等人
    及證人巳○○於警詢時所為之陳述，雖係被告以外之人於審
    判外之陳述而屬傳聞證據，且不符刑事訴訟法第一百五十九
    條之一、第一百五十九條二之規定，惟被告地○○於本院審
    理時對於起訴書所載全部犯罪事實及罪名均已坦承，辯護人
    並撤回原證據調查之聲請（見本院卷(二)第五七頁），足見其
    對於證據能力並無爭執；被告Ｋ○○之辯護人亦對於前揭被
    告以外之人於審判外陳述之證據能力並不爭執（見本院卷(一)
    第一五五頁），其餘被告Ｂ○○、卯○○迄於本件言詞辯論
    終結前亦未就證據能力聲明異議。本院審酌上開被告以外之
    人陳述作成時之情況，並無不能自由陳述之情形，亦無違法
    取證或其他瑕疵，認為以之作為證據應屬適當，上開告訴人
    、被害人及證人於審判外之陳述，於本件自具有證據能力而
    得作為證據，合先敘明。
二、認定犯罪事實所憑之證據及理由：
  (一)訊據被告地○○、Ｋ○○、Ｂ○○、卯○○四人對於上揭犯
    罪事實均坦承不諱（見本院卷(二)第五七頁正反面），核與同
    案被告Ｇ○○陳稱曾出售易付卡予被告Ｋ○○，及共同被告
    乙○○○○○○○ ○○○○○○○○○、甲○○○○○○○○ ○○○○○○○○○○○○供稱受僱在
    臺中市○○路四十六巷十五弄十七號機房內，撥打電話予泰
    國民眾而蒐集個人資料等語相符；上開事實，並有下列事證
    可佐：
  1.附表一所示之各被害人遭詐騙集團成員詐騙匯款之經過，業
    據被害人或告訴人Ｈ○○、戌○○、江宗佑、戊○○、黃○○、天○○、庚○○、林晴琇、Ａ○○、亥○○、彭勝臺、
    李竟壕、玄○○、宙○○、己○○、壬○○、Ｅ○○、Ｉ○○、Ｆ○○、申○○、未○○、Ｊ○○、子○○、Ｃ○○、
    辰○○、宇○○、午○○、寅○○、Ｄ○○○、鍾吉永、癸○○、辛○○、丑○○、丙○○、酉○○等人指訴綦詳（見
    九十五年度偵字第一○○一八號卷(一)第四五○至四五一頁、
    第三七三至三七四頁、第四四三至四四四頁、第四○七至四
    ○八頁、第四四○至四四一頁、第四二○至四二一頁、第四
    三三至四三四頁、第四二三至四二四頁、第三七六至三七七
    頁、第四一七至四一八頁、第四一三至四一四頁、第四六四
    至四六五頁、第四六九至四七○頁、第二七七至二七八頁、
    第三三八至三四○頁、第三四七頁、第三五三至三五四頁、
    第三六九至三七○頁、第三七九至三八○頁、第三八二至三
    八三頁、第三八九至三九○頁、第四一○至第四一一頁、第
    四二七至四二八頁、第四三六至四三八頁、第四四六至四四
    七頁、第四五九至四六○頁、第四七七、四七九頁；同上偵
    卷(二)第十二至十四頁、第十八至二十頁、第二五至二六頁、
    第三○至三一頁、第三四至三五頁、第三九至四○頁、第五
    四至五六頁、第六六至六八頁、第七一至七二頁、第七八至
    七九頁、第八二至八三頁、第八八至八九頁、第九三至九五
    頁；九十五年度聲拘字第二九號卷(二)第一一八至一二○頁、
    第八七至八八頁、第九三頁、第八四至八五頁、第一八七至
    一八八頁、第九七頁），並有Ｈ○○提出之臺北富邦銀行匯
    款委託書、戌○○提出之臺灣中小企業銀行跨行匯款入戶電
    匯申請書、刑事案件報案三聯單、江宗佑提出之郵政存簿儲
    金簿、郵政國內匯款執據、刑事案件報案三聯單、戊○○提
    出之合作金庫銀行存摺內頁、黃○○提出之郵政國內匯款執
    據、天○○提出之誠泰商業銀行存摺內頁、庚○○提出之刑
    事案件報案三聯單、臺北市第五信用合作社匯款申請書、林
    晴琇提出之華南商業銀行存摺內頁、Ａ○○提出之臺北富邦
    銀行匯款委託書、刑事案件報案三聯單、亥○○提出之臺北
    富邦銀行存摺內頁、彭勝臺提出之郵政國內匯款執據、刑事
    案件報案三聯單、李竟壕提出之中國農民銀行電話語音服務
    申請書暨約定書、農民銀行存摺內頁、玄○○提出之郵政國
    內匯款執據、萬泰商業銀行存款憑條、刑事案件報案三聯單
    、存摺內頁、宙○○提出之刑事案件報案三聯單、郵政國內
    匯款執據、壬○○提出之存摺內頁及偽造之臺北地檢署傳票
    、Ｅ○○提出之郵政國內匯款執據、威德利e化商城卡、Ｉ
    ○○提出之郵政國內匯款執據、日錦稅務諮詢管理顧問有限
    公司函、香港博譽國際法律事務所律師函、威德利e化商城
    卡、Ｆ○○提出之郵政國內匯款執據、未○○提出之郵政國
    內匯款執據、慶豐銀行匯款委託書、Ｊ○○提出之臺北富邦
    銀行存摺內頁、子○○提出之日盛國際商業銀行客戶歷史檔
    交易明細查詢資料、偽造之臺北地檢署傳票、個人資料外洩
    授權止付聲明書、Ｃ○○提出之郵政國內匯款執據、辰○○
    提出之臺北國際商業銀行匯款回條、宇○○提出之郵政跨行
    匯款申請書、午○○提出之郵政國內匯款執據、報紙廣告、
    新鴻海入場券、寅○○提出之匯款執據、新鴻海入場券、Ｄ
    ○○○提出之郵政跨行匯款執據、鍾吉永提出之中華郵政公
    司自動櫃員機交易明細表、癸○○提出之臺北富邦銀行匯款
    委託書、辛○○提出之存款明細、丑○○提出之潭子郵局存
    摺內頁、存款明細、丙○○提出之郵政國內匯款執據、酉○○提出之臺灣中小企業銀行匯款申請書在卷可稽（見九十五
    年度偵字第一○○一八號卷(一)第四五二、三七五、四○九、
    四四二頁、第四二五至四二六頁、第四一九頁、第四六六至
    四六八頁、第三四一至三四三頁、第三四八至三五二頁、第
    三五五至三五七頁、第三七二、三八一頁、第三八四至三八
    八頁、第三九一至三九二頁、第三九九、四一二、四二九、
    四三九頁、第四四八至四四九頁、第四六一、四七七頁；同
    上偵卷(二)第十五、二一、二三頁、第四四至四五頁、第六九
    、八一頁、第八五至八七頁、第九一至九二頁、第九六頁；
    九十五年度聲拘字第二九號卷(二)第一二二至一二三頁、第一
    二六頁、第八九至九二頁、第九四至九六頁、第八六頁、第
    九八至一○三頁）；並據證人即臺中市○○○路十六號十二
    樓之所有權人巳○○於警詢中證稱：伊係將該屋以每月租金
    七千元之代價出租予自稱「黃秀雄」之人等語明確（見偵字
    第一○○一八號卷(一)第二四一至二四二頁）。
  2.此外，並有如附表二各編號所示，分別在臺中市○○路六十
    三號之一、同市○○路三○六巷十號五樓之十、同市○○路
    四十六巷十五弄十七號、同市○○路○段一三三巷三號之二
    、同市○○○路十六號十二樓之三等處查獲之節費器、線材
    、數據機等物品扣案可稽。其中於寧夏路機房所查獲之偽造
    陳博文、陳世強律師印鑑章、手提電腦、桌上型電腦主機、
    新鴻海入場券等物，係綽號「阿炮」之詐騙集團成員所留下
    ，供被告地○○等繼續接手負責該機房所使用、或預備使用
    之物品；於成功路機房查扣之節費器、數據機等物品則係被
    告Ｋ○○及綽號「阿仁」之詐騙集團成員用以本件詐騙犯行
    之用；於崇德路被告Ｋ○○住處查扣之電腦設備、事務機則
    係Ｋ○○用以繕打信封收件人資料，以便黏貼於信封寄出，
    另於忠明南路、向心路查扣之物亦均係被告及共犯等人供犯
    罪所用之物，亦據被告地○○、Ｋ○○供承無訛（見偵字第
    一○○一八號卷(一)第四一之一頁反面、第一六六至一六七頁
    、九十五年度偵字第八六二五號卷(二)第九頁）。
  3.公訴意旨除認被告Ｋ○○負責看管臺中市○○路三○六巷十
    號五樓之十機房，負責抽換SIM卡片外，尚認被告Ｋ○○另
    有負責臺中市○○路四六巷十五弄十七號之機房云云（見起
    訴書第三頁），惟此據被告Ｋ○○否認在卷，辯稱不知何人
    負責向心路，不清楚該處扣案物品係何人所有等語。查被告
    Ｋ○○於警、偵詢時始終僅坦承出名向中華電信申請在向心
    路機房裝設ADSL設備而已（見偵字第一○○一八號卷(一)第一
    六六、一六八頁；偵字第八六二五號卷(二)第八頁），核與被
    告地○○於警詢時陳稱：「阿萬」指示Ｋ○○用他的姓名資
    料向中華電信申請在向心路裝設ADSL，伊因中華電信要去裝
    設之緣故，亦曾前往該處，及偵查中陳稱：我去向心路主要
    是在場看中華電信的人來牽網路線，線是Ｋ○○的名字等語
    ，互核相符（見偵字第一○○一八號卷(一)第四一之四頁反面
    、偵字第八六二五號卷(二)第一三九頁），並有Ｋ○○名義之
    ADSL帳單明細扣案可佐；參以被告Ｂ○○於本院審理時以證
    人身分證稱：我受僱於地○○，受他指揮，Ｋ○○是受地○○指揮，我聽地○○說Ｋ○○是負責在成功路機房從事換片
    工作，不清楚Ｋ○○有無在向心路負責換片，我只知道本件
    共犯等人有在寧夏路及成功路設置機房等語（見本院卷(二)第
    六一至六二頁），另佐以員警在向心路址執行搜索時，並未
    查獲相關機房設備或器材，顯見被告Ｋ○○僅係出面向中華
    電信申請在向心路址裝設ADSL線路設備而已，然既無證據證
    明其有在該處看管機房或從事換片工作，自不能謂被告Ｋ○○除負責看管成功路機房外，另有公訴意旨所指「負責」向
    心路機房之犯行，公訴意旨就此部分事實之認定，尚有誤會
    。
  (二)按刑法上之幫助犯或從犯，係指以幫助之意思，對於正犯資
    以助力，而未參與實施犯罪之行為者而言，如就構成犯罪事
    實之一部，已參與實施，即屬共同正犯（最高法院三十年上
    字第一七八一號判例、四十九年臺上字第七七號判例參照）
    ；申言之，現行刑法關於正犯、從犯之區別，係以其主觀之
    犯意及客觀之犯行為標準，凡以自己犯罪之意思而參與犯罪
    ，無論其所參與者是否係犯罪構成要件之行為，皆為正犯，
    其以幫助他人犯罪之意思而參與犯罪，其所參與者，苟係犯
    罪構成要件之行為，亦為正犯，必以幫助他人犯罪之意思而
    參與犯罪，其所參與者又為犯罪構成要件以外之行為，始為
    從犯。故共同實施犯罪行為之人，在合同意思範圍以內，各
    自分擔犯罪行為之一部，相互利用他人之行為，以達其犯罪
    之目的者，即應對於全部所發生之結果，共同負責。且共同
    正犯之意思聯絡，原不以數人間直接發生者為限，即有間接
    之聯絡者，亦包括在內（最高法院九十二年臺上字第五四○
    七號判決意旨參見）。本件被告地○○、Ｋ○○二人或負責
    出面承租房屋作為機房使用，或向中華電信公司申請裝設AD
    SL線路設備，並向第二類電係業者承租專線建立電信數據機
    房，並各自於負責之機房內看顧，依詐騙集團成員之指示抽
    換節費器上之SIM卡，以確保詐騙集團成員得以順利使用電
    話線路詐騙不特定民眾，地○○更引介吸收被告Ｂ○○、卯
    ○○二人在寧夏路機房內抽換SIM卡，並寄送不實之中獎詐
    騙文件予大眾，渠四人更均坦承知悉更換卡片之目的，在於
    供詐騙集團成員將電話線路轉接至大陸地區，以逃避查緝而
    從事詐欺犯罪，顯然係以為自己或共犯犯罪之意思而參與，
    況依被告等人建立機房、看管機房、抽換卡片、寄送信函之
    行為模式，所為顯然已經參與至詐欺罪之構成要件即詐術行
    為之實施，而非如一般出賣人頭帳戶者僅提供帳戶供他人匯
    款之單純幫助行為，所可比擬，縱被告等人僅各自分擔犯罪
    行為之一部分，或僅與部分共犯有所謀議聯繫，或有任職長
    短先後、職務高低與服從指揮監督程度之不同，然既係分工
    合作並相互利用他人之行為以達犯罪目的，則於詐欺取財之
    合同意思範圍以內，即應對於全部所發生之結果，共同負責
    ，從而被告四人與綽號「阿萬」、「劉仔」、「SONY」、「
    阿林仔」、「阿仁」、「阿才」、「王仔」、「阿炮」之詐
    騙集團成員自屬共同正犯無訛。被告Ｋ○○辯護意旨辯稱：
    伊僅單純受僱於「阿萬」在成功路機房負責換片工作以領取
    微薄薪水，並受被告地○○指揮，並非主要幹部，所為非屬
    詐欺罪之構成要件行為，主觀上亦僅具有幫助詐欺故意，本
    件應僅成立幫助犯云云（見本院卷(一)第一五四頁、卷(二)第五
    七頁），依前開說明，尚無可採。又本件告訴人壬○○及被
    害人子○○係接獲偽造之臺北地檢署傳票，告訴人Ｉ○○接
    獲偽造之「日錦稅務諮詢管理顧問有限公司函」、「香港博
    譽國際法律事務所律師函」而遭詐騙，另警方尚於臺中市○○路六三之一號機房查扣偽造之「陳博文律師」印鑑章、偽
    造之「陳世強律師」印鑑章、偽造之「亞太國際律師事務所
    」大小章及偽造之「力寶銀行香港分行信用卡」（詳見附表
    二），足見本件由綽號「阿萬」、「劉仔」、「阿林仔」、
    「阿仁」、「阿炮」等人所組之詐騙集團，為達渠等詐騙之
    目的，尚有偽造各種公文書、私文書、印章、印文或信用卡
    之犯行，而涉有行使偽造公文書、行使偽造私文書、偽造印
    章印文、偽造信用卡等罪，雖被告等人辯稱未參與該部分犯
    罪，惟於共同詐欺取財之意思範圍內，仍應對於其他共犯因
    詐術施用行為而生之全部結果，共同負其責任。
  (三)次按刑法第三百四十條之常業詐欺罪，係指以犯詐欺行為維
    生之事業者而言，苟恃此維生，縱其兼有其他工作或職業，
    亦足構成該條之罪（最高法院四十五年臺上字第一一八八號
    判例參照）；且常業犯係指反覆以同種類之行為為目的之社
    會活動職業性犯罪而言，凡藉該犯罪以為日常謀生之職業，
    而有事實上之表現為已足，並不以犯罪時間之長短為標準。
    再刑法第三百四十條（修正刪除前）所謂以犯第三百三十九
    條之罪為常業者，係指專以觸犯該法條之罪，為其日常生活
    之職業者而言，故該法第三百四十條為第三百三十九條犯罪
    之加重態樣，性質上屬多數行為之集合犯，法律上擬制為一
    罪，即學理上所稱之實質上一罪。其反覆從事之多數行為相
    互間並不發生連續犯、牽連犯或想像競合犯裁判上一罪之問
    題（最高法院九十二年度臺上字第一五○一號判決、九十三
    年度臺上字第三五六○號判決參照）。被告地○○、Ｋ○○
    以每月薪資三萬元至五萬元之代價受僱於詐騙集團成員，各
    自負責於機房看管並更換SIM卡，被告Ｂ○○、卯○○亦經
    被告地○○之引介，以每月三萬元之薪資在寧夏路機房從事
    換片工作，該詐騙集團又有公款支付房租、水電費、雜支、
    電路等費用，此據被告地○○供明在卷，參以本件被害人眾
    多，且係遭有計畫性之詐騙手法誘使匯款，俱見該詐欺集團
    規模龐大，分工細密，應屬職業性、集團性之犯罪，而被告
    等人係以領取月薪之方式獲取報酬，縱任職之時間約自數月
    至半年不等，然被告等人既係以自己共同犯罪之意思，聽從
    詐騙集團指示，反覆以同種類之行為遂行詐欺目的之犯罪，
    且以該犯罪為日常謀生之職業，足見均恃之為常業，而屬刑
    法修正前之詐欺罪之常業犯甚明。
  (四)綜上，本件事證明確，被告等人犯行堪以認定，應依法論科
    。
三、論罪科刑之理由：
  (一)按刑法業於九十四年二月二日修正公布，且依刑法施行法第
    十條之一規定，已於本件被告行為後之九十五年七月一日生
    效施行，關於新舊法之比較適用，自應依刑法第二條第一項
    「按行為後法律有變更者，適用行為時之法律，但行為後之
    法律有利於行為人者，適用最有利於行為人之法律」之規定
    ，依「從舊從輕」原則而為比較；且比較時應就罪刑有關之
    共犯、未遂犯、想像競合犯、牽連犯、連續犯、結合犯，以
    及累犯加重、自首減輕暨其他法定加減原因（如身分加減）
    與加減例等一切情形，綜其全部罪刑之結果而為比較（最高
    法院九十五年五月二十三日九十五年度第八次刑庭會議決議
    參照）。爰先就本件新舊法比較結果論述如下：
  1.按修正前刑法第三百四十條之常業詐欺罪，其性質上屬多數
    行為之集合犯，即學理上所稱之實質一罪，於法律上則將之
    擬制為一罪論處；惟刑法修正後，常業詐欺罪因配合刑法第
    五十六條連續犯規定之刪除，亦已一併刪除，依修正後之刑
    法，就被告等人之個別詐欺行為須予分別論罪、併合處罰，
    本件經比較新舊法之結果，適用新法顯較不利於被告等人，
    自應適用舊法關於常業詐欺罪之規定，以為論處。
  2.關於共同正犯之規定，修正前刑法第二十八條係規定「二人
    以上共同實施犯罪之行為者，皆為正犯」，修正後之規定則
    為「二人以上共同實行犯罪之行為者，皆為正犯」，於本件
    事實，被告等人不論依新舊法均構成共同正犯，適用新法對
    被告等並非較為有利。
  3.修正前刑法第五十五條後段牽連犯之規定，於修正後業已刪
    除，本件被告與詐騙集團成員所共犯之常業詐欺罪，及詐騙
    集團之其他共犯成員所犯之行使偽造公文書、行使偽造私文
    書、偽造印章印文、偽造信用卡，而於共同詐欺取財之意思
    範圍內，應由被告等人負責之各罪，於新法時應分論併罰，
    而不得再依舊法關於牽連犯之規定從一重罪處斷，經比較結
    果，認適用新法較不利於被告。
  4.累犯部分，修正前刑法第四十七條係規定「受有期徒刑之執
    行完畢，或受無期徒刑或有期徒刑一部之執行而赦免後，五
    年以內再犯最有期徒刑以上之罪者，為累犯，加重本刑至二
    分之一」，修正後刑法第四十七條第一、二項之規定則為：
    「受徒刑之執行完畢，或一部之執行而赦免後，五年以內故
    意再犯有期徒刑以上之罪者，為累犯，加重本刑至二分之一
    」、「第九十八條第二項關於因強制工作而免其刑之執行者
    ，於受強制工作處分之執行完畢或一部之執行而免除後，五
    年以內故意再犯有期徒刑以上之罪者，以累犯論」。被告卯
    ○○於本件係合於累犯加重之情形（詳後述），又係因故意
    再犯有期徒刑以上之罪，無論依新舊法均構成累犯，比較新
    舊法之結果，認適用新法關於累犯之規定，對被告卯○○並
    無較為有利之情形。
  5.綜上所述，本件綜合上開罪刑全部比較結果，認適用裁判時
    之新法對被告等均非較為有利，自應依刑法第二條第一項前
    段，適用被告等行為時之上開修正前刑法規定，以為論處。
  (二)核被告地○○、Ｋ○○、Ｂ○○、卯○○所為，均係犯修正
    前刑法第三百四十條之常業詐欺取財罪、刑法第二百十六條
    、第二百十條、第二百十一條之行使偽造私文書罪、行使偽
    造公文書罪、刑法第二百十七條第一項之偽造印章罪、刑法
    第二百零一條之一第一項之偽造信用卡罪。被告地○○等四
    人，與共組詐騙集團之綽號「阿萬」、「劉仔」、「SONY」
    、「阿林仔」、「阿仁」、「阿才」、「王仔」、「阿炮」
    等真實姓名、年籍不詳之成年男子，就上開犯行具有犯意聯
    絡及行為分擔，皆為共同正犯，且被告地○○、Ｋ○○、Ｂ
    ○○、卯○○四人雖未全部參與前揭犯罪，惟於共同詐欺取
    財之意思範圍內，仍應對於其他共犯因詐術施用行為而生之
    全部結果，共同負其責任。被告等人所犯上開各罪，有方法
    目的之牽連關係，應依修正前刑法第五十五條後段牽連犯之
    規定，從一最重之刑法第三百四十條常業詐欺取材罪處斷。
    公訴意旨雖僅就常業詐欺之事實提起公訴，惟其起訴之效力
    仍及於上開屬裁判上一罪關係之其他犯罪，且經本院當庭告
    知此部分可能涉犯法條，俾利被告等人得以行使訴訟上防禦
    之權利（見本院卷(二)第七五頁），本院自得予以審理。查被
    告卯○○前因施用第一級毒品，經臺灣臺中地方法院於九十
    二年四月十五日，以九十二年度訴字第八九七號刑事判決判
    處有期徒刑十月，於同年五月五日確定，並於九十三年十一
    月八日執行完畢，有臺灣高等法院被告前案紀錄表在卷可稽
    ，其受前揭有期徒刑執行完畢後，五年內因故意再犯本件有
    期徒刑以上之罪，為累犯，應依修正前刑法第四十七條規定
    加重其刑。爰審酌被告等人均年輕力壯，明知現今詐騙集團
    橫行，政府執法機關無不竭力掃蕩，惟竟不思正途賺取金錢
    ，反與詐騙集團成員共謀，以分工合作之集團犯罪方式，負
    責建立看管機房，以利詐騙集團主要成員使用各種詐術方法
    詐騙不特定民眾，本件被害人人數眾多、金額龐大，所為嚴
    重侵害他人財產法益，破壞社會秩序甚鉅，實不足取；然本
    院慮及渠等受僱任職之期間不長，且尚非該詐騙集團核心成
    員，均係受僱他人領取薪資，實際所得非鉅，認檢察官對被
    告地○○、Ｋ○○、卯○○均求處有期徒刑四年，略嫌過重
    ，爰斟酌各該被告參與程度之差異、犯罪時間之長短等一切
    情狀，各量處如主文所示之刑。另被告Ｋ○○之辯護人雖請
    求對Ｋ○○為緩刑之宣告，本件被告等雖坦承犯行，惟被害
    人數眾多，被告等復未與被害人達成和解或賠償任何損失，
    所為對於社會治安影響甚鉅，本院認實有令被告等實際接受
    有期徒刑之執行，始能收刑罰教化警惕之效，爰不予緩刑之
    宣告，併此敘明。
  (三)扣案如附表二所示之物中，編號(一)之偽造「陳博文律師」印
    鑑章、偽造之「陳世強律師」印鑑章，及偽造之「力寶銀行
    香港分行信用卡」，不問屬於犯人與否，應分別依刑法第二
    百十九條、第二百十五條諭知沒收；其餘物品均屬被告等人
    或共犯所有，供其等犯罪所用或犯罪預備之物，業據被告地
    ○○、Ｋ○○供明在卷，爰依刑法第三十八條第一項第二款
    宣告沒收。至於員警執行搜索時，雖於臺中市○○路六十三
    之一號機房自被告卯○○身上扣得現金五十萬元，另於同市
    ○○路三○六巷十號五樓之十機房自被告Ｋ○○身上扣得現
    金一萬零一百元，惟尚無證據證明係因犯罪所得之物，故不
    予沒收，爰予敘明。
據上論斷，應依刑事訴訟法第二百九十九條第一項前段，刑法第
二條第一項前段、第三百四十條、第二百十條、第二百十六條、
第二百十一條、第二百十七條第一項、第二百零一條之一第一項
，修正前刑法第二十八條、第五十五條、第四十七條、第三十八
條第一項第二款，判決如主文。
本案經檢察官黃美嘉到庭執行職務
中    華    民    國    95    年    8     月    31    日
                  刑事第十一庭  審判長法  官  劉方慈
                                      法  官  鍾淑慧
                                      法  官  林庚棟
以上正本證明與原本無異。
如不服本判決應於送達後十日內向本院提出上訴狀。
                                      書記官  殷玉芬
中    華    民    國    95    年    9     月    5     日
附表一：
（詐騙日期、詐騙手法、詐騙金額、匯款地點、匯入之人頭帳戶
）
┌──┬────┬───────┬──────────┬───┬─────┐
│編號│詐騙日期│遭詐騙匯款之地│ 詐   騙   手   法  │詐騙金│匯入之人頭│
│    │        │點            │                    │額    │帳戶      │
├──┼────┼───────┼──────────┼───┼─────┤
│ 1  │95.03.03│臺北縣汐止市  │Ｈ○○接獲自稱為法院│18萬  │陽信商業銀│
│    │        │              │人員之通知，稱其身分│6,000 │行屏東分行│
│    │        │              │遭冒名使用，需將金融│元    │0000000000│
│    │        │              │機構之金錢提出並轉入│      │40號      │
│    │        │              │指定帳戶。          │      │          │
├──┼────┼───────┼──────────┼───┼─────┤
│ 2  │95.03.06│臺北縣板橋市  │戌○○接獲自稱為「新│8萬元 │臺中商銀劉│
│    │        │              │鴻海公司」之中獎通知│      │雅玲：0212│
│    │        │              │，惟需先匯入得獎稅金│      │00000000號│
│    │        │              │。                  │      │          │
├──┼────┼───────┼──────────┼───┼─────┤
│ 3  │95.03.03│臺北縣板橋市  │丁○○於家中接獲自稱│28萬  │郵局廖建評│
│    │        │              │臺北地檢署之人員，告│元    │：00000000│
│    │        │              │以因遭人冒用身分申請│      │195064號  │
│    │        │              │信用卡，欠債28萬元，│      │          │
│    │        │              │需匯款至指定帳戶。  │      │          │
├──┼────┼───────┼──────────┼───┼─────┤
│ 4  │95.02.14│高雄縣鳳山市  │戊○○於家中接獲語音│25萬  │臺北銀行五│
│    │        │              │電話，佯稱破獲詐騙集│8,027 │甲分行0126│
│    │        │              │團，因帳戶資金異常，│元    │000000000 │
│    │        │              │需監控資金，並匯款至│      │號        │
│    │        │              │指定帳戶。          │      │          │
├──┼────┼───────┼──────────┼───┼─────┤
│ 5  │95.03.02│臺中市西屯區  │黃○○於家中接獲自稱│25萬  │郵局張育仁│
│    │        │              │於劉自成警官之電話，│元    │：00000000│
│    │        │              │佯稱因傳喚不到，需將│      │225829號  │
│    │        │              │帳戶凍結，需提供銀行│      │          │
│    │        │              │帳戶供查詢。        │      │          │
├──┼────┼───────┼──────────┼───┼─────┤
│ 6  │95.02.17│臺中市西屯區  │天○○於家中接獲自稱│11萬  │華南銀行鍾│
│    │        │              │於臺北市地檢署書記官│2,017 │正偉：8202│
│    │        │              │之電話，佯稱因銀行帳│元    │00000000號│
│    │        │              │戶遭冒用，需協助辦案│      │          │
│    │        │              │，需提供銀行帳戶供查│      │          │
│    │        │              │詢。                │      │          │
├──┼────┼───────┼──────────┼───┼─────┤
│ 7  │95.03.02│臺北市士林區  │庚○○於家中接獲自稱│6萬元 │高雄順昌郵│
│    │        │              │於臺北市地檢署書記官│      │局林佳誼：│
│    │        │              │之電話，佯稱傳喚未到│      │0000000000│
│    │        │              │，需提供銀行帳戶供查│      │5906號    │
│    │        │              │詢。                │      │          │
├──┼────┼───────┼──────────┼───┼─────┤
│ 8  │95.03.02│苗栗縣苗栗市  │陳桂培之夫吳錦漢接獲│27萬元│郵局梁信強│
│    │        │              │自稱於高雄地方法院檢│      │：000-0000│
│    │        │              │察署丁主任檢察官之電│      │0000000000│
│    │        │              │話，佯稱其涉有洗錢案│      │號        │
│    │        │              │件，帳戶內之金錢需被│      │          │
│    │        │              │凍結，需將所有之財產│      │          │
│    │        │              │轉到指定帳戶統一管理│      │          │
│    │        │              │。                  │      │          │
├──┼────┼───────┼──────────┼───┼─────┤
│ 9  │95.02.16│臺北市文山區  │林晴琇於家中接獲自稱│25萬  │第一商業銀│
│    │        │              │為臺北地檢署書記官者│5,052 │行三民分行│
│    │        │              │之電話，稱因其涉及詐│元    │          │
│    │        │              │欺案件，需到銀行開辦│      │          │
│    │        │              │電話語音轉帳。      │      │          │
├──┼────┼───────┼──────────┼───┼─────┤
│ 10 │95.03.06│臺南縣善化鎮  │Ａ○○接獲自稱「新鴻│8萬元 │善化郵局詹│
│    │        │              │海精品生活館」之中獎│      │伯發：0191│
│    │        │              │電話，惟需先行匯款，│      │0000000000│
│    │        │              │或購買拍賣金飾以扣抵│      │號        │
│    │        │              │稅金。              │      │          │
├──┼────┼───────┼──────────┼───┼─────┤
│ 11 │95.02.17│臺北縣汐止市  │亥○○於家中接獲電話│123萬 │板橋漢生郵│
│    │        │              │，佯稱其涉及「亞太金│0,017 │局：700031│
│    │        │              │融專案」，因未出庭應│元    │0000000000│
│    │        │              │訊，要強制執行，並扣│      │4號       │
│    │        │              │押財產，需先將財產轉│      │          │
│    │        │              │入行政院金控管制局統│      │          │
│    │        │              │一保管。            │      │          │
├──┼────┼───────┼──────────┼───┼─────┤
│ 12 │95.02.17│臺中縣大甲鎮  │彭勝臺於家中接獲電話│19萬元│大甲廟口郵│
│    │        │              │，佯稱其涉及「亞太金│      │局許棟林：│
│    │        │              │融專案」，因未出庭應│      │0000000000│
│    │        │              │訊，要強制拘提，並扣│      │951號     │
│    │        │              │押財產，需先將財產轉│      │          │
│    │        │              │入行政院金控管制局統│      │          │
│    │        │              │一保管。            │      │          │
├──┼────┼───────┼──────────┼───┼─────┤
│ 13 │95.03.06│苗栗縣頭屋鄉  │李竟壕接獲自稱臺北地│40萬  │高雄郵局：│
│    │        │              │方法院檢察署之電話，│3,000 │000-000000│
│    │        │              │佯稱其身分遭冒用申辦│元    │00000000號│
│    │        │              │信用卡，需凍結其名下│      │          │
│    │        │              │帳戶，且需將其帳戶內│      │          │
│    │        │              │之資金轉到指定帳號內│      │          │
│    │        │              │統一保管。          │      │          │
├──┼────┼───────┼──────────┼───┼─────┤
│ 14 │95.03.06│宜蘭縣三星鄉  │玄○○接獲中獎電話，│25萬  │郵局吳森偉│
│    │        │              │佯稱需繳納稅金，方能│3,000 │：000-0000│
│    │        │              │領取獎品，經第一次匯│元    │0000000000│
│    │        │              │出款項後，對方復要求│      │號        │
│    │        │              │需辦理會員卡，經第二│      │郵局郭育豪│
│    │        │              │次匯款後，對方復稱所│      │：000-0000│
│    │        │              │中獎之金額再投資，需│      │0000000000│
│    │        │              │再行匯款。          │      │號        │
├──┼────┼───────┼──────────┼───┼─────┤
│ 15 │95.03.06│宜蘭縣三星鄉  │宙○○接獲自稱「威德│8萬   │郵局周瑞裕│
│    │        │              │利E化商城」之中獎電 │4,100 │：000-0000│
│    │        │              │話，可以購買公司商品│元    │0000000000│
│    │        │              │扣抵中獎稅金。      │      │號        │
├──┼────┼───────┼──────────┼───┼─────┤
│ 16 │95.03.13│新竹縣竹北市中│己○○於桃園縣中壢市│10萬  │竹北郵局：│
│    │        │正西路60號    │後興路一段之家中接獲│5,000 │0000000000│
│    │        │              │自稱臺灣高雄地方法院│元    │0121號    │
│    │        │              │檢察署，因己○○涉詐│      │          │
│    │        │              │欺案件為由，需辦理電│      │          │
│    │        │              │話語音轉帳之手續。  │      │          │
│    │        │              │                    │      │          │
├──┼────┼───────┼──────────┼───┼─────┤
│ 17 │94.12.09│宜蘭縣羅東鎮  │壬○○於宜蘭縣羅東鎮│120萬 │郵局      │
│    │        │              │家中接獲自稱臺北地方│      │0000000000│
│    │        │              │法院之語音電話，經李│      │號        │
│    │        │              │麗萍回撥後，對方表示│      │          │
│    │        │              │其經傳未到，且其身分│      │          │
│    │        │              │遭冒用，需將所有之存│      │          │
│    │        │              │款存入所指定之帳戶監│      │          │
│    │        │              │控。                │      │          │
├──┼────┼───────┼──────────┼───┼─────┤
│ 18 │95.02.24│臺北縣樹林市  │Ｅ○○接獲自稱「威德│48萬  │樹林柑園郵│
│    │        │              │利E化商城」之員工， │3,300 │局        │
│    │        │              │來電詢問有關電器用品│元    │0000000000│
│    │        │              │使用情形，之後並佯稱│      │7881號    │
│    │        │              │其中獎，但須購買該商│      │          │
│    │        │              │城之電子產品抵稅。  │      │          │
├──┼────┼───────┼──────────┼───┼─────┤
│ 19 │95.02.22│臺北市吳興郵局│Ｉ○○接獲自稱「威德│7萬   │鳳山中山郵│
│    │        │              │利E化商城」之員工電 │4,600 │局簡俊至：│
│    │        │              │話，並接獲不實之「香│元    │0000000000│
│    │        │              │港博譽國際法律事務所│      │4092號    │
│    │        │              │律師函」、「威德利E │      │          │
│    │        │              │化商城會員卡」，告知│      │          │
│    │        │              │中獎消息，惟須購買該│      │          │
│    │        │              │公司電子產品抵稅。  │      │          │
├──┼────┼───────┼──────────┼───┼─────┤
│ 20 │95.02.27│臺中縣烏日鄉  │Ｆ○○接獲電器目錄，│7萬   │郵局李興隆│
│    │        │              │佯稱商城欲義賣商品，│4,600 │：00000000│
│    │        │              │經選購冰箱、冷氣及電│元    │163553號  │
│    │        │              │視。                │      │          │
├──┼────┼───────┼──────────┼───┼─────┤
│ 21 │95.03.07│彰化縣        │申○○於家中接獲電話│16萬  │六甲郵局薛│
│    │        │              │，佯稱其獲得「新鴻海│7,600 │見宏：0191│
│    │        │              │集團」所贊助之「亞太│元    │0000000000│
│    │        │              │資訊生活館」開幕抽獎│      │號        │
│    │        │              │活動參獎，需匯入律師│      │中國商銀黃│
│    │        │              │公證費、海外基金保證│      │秀惠：017-│
│    │        │              │書。                │      │006103號  │
│    │        │              │                    │      │草屯碧山郵│
│    │        │              │                    │      │局葉雅婷：│
│    │        │              │                    │      │0000000000│
│    │        │              │                    │      │9066號    │
├──┼────┼───────┼──────────┼───┼─────┤
│ 22 │95.02.24│南投縣仁愛鄉  │未○○於家中接獲電話│54萬元│崙背郵局洪│
│    │        │              │，佯稱其獲得「新鴻海│      │于茹：3012│
│    │        │              │集團公司」之參獎，且│      │000000000 │
│    │        │              │為其投資中港彩3千多 │      │號        │
│    │        │              │萬港幣，惟需先補佣金│      │屏東18支郵│
│    │        │              │及會員費。          │      │局洪志文：│
│    │        │              │                    │      │0000000000│
│    │        │              │                    │      │7441號    │
│    │        │              │                    │      │臺南新化郵│
│    │        │              │                    │      │局李明慧：│
│    │        │              │                    │      │0000000000│
│    │        │              │                    │      │號        │
│    │        │              │                    │      │新竹商銀東│
│    │        │              │                    │      │海分行謝雅│
│    │        │              │                    │      │玲：782100│
│    │        │              │                    │      │5387號    │
│    │        │              │                    │      │苑裡郵局鄭│
│    │        │              │                    │      │美芳：0291│
│    │        │              │                    │      │0000000000│
│    │        │              │                    │      │號        │
├──┼────┼───────┼──────────┼───┼─────┤
│ 23 │95.03.21│臺北市信義區  │Ｊ○○接獲電話稱涉及│324萬 │郵局      │
│    │（起訴書│              │詐欺集團案件，被冒名│5,446 │0000000000│
│    │誤載為94│              │當作詐欺人頭戶，需將│元    │753636號、│
│    │年）    │              │所有財產匯入監控帳戶│      │0000000000│
│    │        │              │以示清白。          │      │285537號  │
├──┼────┼───────┼──────────┼───┼─────┤
│ 24 │95.03.2 │臺北市文山區  │子○○接獲電話稱涉及│25萬  │郵局      │
│    │（起訴書│              │詐欺集團案件，被冒名│3,000 │0000000000│
│    │誤載為94│              │當作詐欺人頭戶，並傳│元    │0000000號 │
│    │年）    │              │真不實之「臺北地檢署│      │          │
│    │        │              │刑事偵查庭傳票」、「│      │          │
│    │        │              │個人資料外洩授權止付│      │          │
│    │        │              │聲明書」，要求需將所│      │          │
│    │        │              │有財產匯入監控帳戶以│      │          │
│    │        │              │示清白。            │      │          │
├──┼────┼───────┼──────────┼───┼─────┤
│ 25 │95.03.21│桃園縣蘆竹鄉  │Ｃ○○於家中接到電話│303萬 │郵局      │
│    │（起訴書│              │，佯稱中2,000萬元之 │6,500 │洪志西：02│
│    │誤載為94│              │大獎，惟需先匯入手續│元    │00000000號│
│    │年）    │              │費。                │      │張平華：00│
│    │        │              │                    │      │00000000號│
│    │        │              │                    │      │葉文豐：03│
│    │        │              │                    │      │00000000號│
│    │        │              │                    │      │蔡國賓：03│
│    │        │              │                    │      │00000000號│
├──┼────┼───────┼──────────┼───┼─────┤
│ 26 │95.04.10│臺北縣蘆洲市  │辰○○於家中接獲電話│30萬元│新竹國際商│
│    │（起訴書│              │，佯稱中「新鴻海集團│      │業銀行新竹│
│    │誤載為94│              │」之參獎。          │      │分行陳寬祐│
│    │年）    │              │                    │      │0000000000│
│    │        │              │                    │      │3號、臺灣 │
│    │        │              │                    │      │中小企業銀│
│    │        │              │                    │      │行林韋平：│
│    │        │              │                    │      │0000000000│
│    │        │              │                    │      │5號       │
├──┼────┼───────┼──────────┼───┼─────┤
│27  │95.3.08 │臺北市信義區  │宇○○接獲電話，佯稱│8萬元 │第一銀行大│
│    │        │              │「新鴻海公司」舉辦愛│      │灣分行李再│
│    │        │              │心活動，備有低於市價│      │得        │
│    │        │              │之金飾，售價8萬元。 │      │0000000000│
│    │        │              │                    │      │00000000號│
├──┼────┼───────┼──────────┼───┼─────┤
│ 28 │95.02.24│臺北縣樹林市  │午○○接獲自稱「新鴻│16萬  │新莊新化郵│
│    │        │              │海公司」之員工之電話│      │局李明慧：│
│    │        │              │，佯稱其中獎，需先繳│      │000000000 │
│    │        │              │交手續費。          │      │00000000號│
│    │        │              │                    │      │屏東中正路│
│    │        │              │                    │      │郵局：7000│
│    │        │              │                    │      │0000000000│
│    │        │              │                    │      │441號     │
├──┼────┼───────┼──────────┼───┼─────┤
│ 29 │95.04.03│臺中市西屯區  │寅○○接獲「新鴻海生│8萬元 │合作金庫永│
│    │（起訴書│              │活館」通知，佯稱中參│      │安分行劉雅│
│    │誤載為94│              │獎100萬元，需先匯手 │      │玲：171587│
│    │年）    │              │續費。              │      │0000000號 │
├──┼────┼───────┼──────────┼───┼─────┤
│ 30 │95.03.23│臺中市西屯區  │Ｄ○○○接獲中獎通知│5萬元 │合作金庫永│
│    │（起訴書│              │，需先行匯出中獎稅金│      │安分行劉雅│
│    │誤載為94│              │。                  │      │玲：171587│
│    │年）    │              │                    │      │0000000號 │
├──┼────┼───────┼──────────┼───┼─────┤
│ 31 │95.02.15│臺中縣新社鄉  │鍾吉永於臺中縣新社鄉│ 1元  │中山郵局鄭│
│    │        │              │接獲中獎電話，如要領│      │心雅：7000│
│    │        │              │款需先行匯款，鍾吉永│      │0000000000│
│    │        │              │因而匯入1元。       │      │9386號    │
├──┼────┼───────┼──────────┼───┼─────┤
│ 32 │95.02.24│臺北市文山區  │癸○○接獲自稱為臺北│6萬元 │屏東六塊厝│
│    │（起訴書│              │地檢署之電話，稱有詐│      │郵局尤俊賢│
│    │誤載為94│              │欺案件未到，需匯款到│      │：00000000│
│    │年）    │              │一郵局帳戶，嗣72小時│      │120412號  │
│    │        │              │後，即將該款項歸還。│      │          │
├──┼────┼───────┼──────────┼───┼─────┤
│ 33 │95.03.02│臺南市南區    │辛○○接獲自稱為臺北│15萬元│高雄府北郵│
│    │（起訴書│              │地檢署之電話，稱有詐│      │局張育仁：│
│    │誤載為94│              │欺案件未到，若未依指│      │0000000000│
│    │年）    │              │示為之，將會坐牢。  │      │82號      │
├──┼────┼───────┼──────────┼───┼─────┤
│ 34 │95.03.03│臺中縣        │丑○○接獲自稱臺北地│26萬元│漢生郵局  │
│    │（起訴書│              │檢署之電話，稱其涉及│      │0000000000│
│    │誤載為94│              │詐欺集團，所有之銀行│      │5064號    │
│    │年）    │              │帳戶受到監控，不能使│      │          │
│    │        │              │用，需將所有之財產轉│      │          │
│    │        │              │到指定之帳戶內。    │      │          │
├──┼────┼───────┼──────────┼───┼─────┤
│ 35 │95.03.06│臺南市        │丙○○接獲自稱地檢署│41萬元│高雄美濃郵│
│    │（起訴書│              │書記官之電話，稱其信│      │局曹鴻原：│
│    │誤載為94│              │用卡遭冒用、未出庭應│      │0000000000│
│    │年）    │              │訊，需支付金錢，否則│      │386號     │
│    │        │              │會有刑責上之問題。  │      │          │
├──┼────┼───────┼──────────┼───┼─────┤
│ 36 │95.03.06│新竹縣湖口鄉  │酉○○接獲自稱臺北地│14萬元│陽信商業銀│
│    │（起訴書│              │檢署之電話，佯稱其經│      │行屏東分行│
│    │誤載為94│              │傳訊未到，涉及洗錢詐│      │洪信義：  │
│    │年）    │              │騙之案件，需先將名下│      │0000000000│
│    │        │              │金錢會到指定戶頭，俟│      │40號      │
│    │        │              │調查清楚將歸還。    │      │          │
└──┴────┴───────┴──────────┴───┴─────┘
附表二：應沒收之扣押物品
┌──┬────────────┬────────────┬─────┐
│編號│  查    扣    地    點  │    名          稱      │  數  量  │
├──┼────────────┼────────────┼─────┤
│ (一) │臺中市○○路63之1號     │偽造律師陳博文印鑑章    │1枚       │
│    │                        ├────────────┼─────┤
│    │                        │偽造律師陳世強印鑑章    │1枚       │
│    │                        ├────────────┼─────┤
│    │                        │偽造亞太國際律師事務所大│2枚       │
│    │                        │小章                    │          │
│    │                        ├────────────┼─────┤
│    │                        │名片                    │7盒       │
│    │                        ├────────────┼─────┤
│    │                        │人頭帳戶及領款          │1本       │
│    │                        ├────────────┼─────┤
│    │                        │門號對照表              │1本       │
│    │                        ├────────────┼─────┤
│    │                        │郵局、提款卡、印鑑章    │1份       │
│    │                        ├────────────┼─────┤
│    │                        │TWINHEAD手提電腦        │1臺       │
│    │                        ├────────────┼─────┤
│    │                        │桌上型電腦主機          │1臺       │
│    │                        ├────────────┼─────┤
│    │                        │送貨單                  │1包       │
│    │                        ├────────────┼─────┤
│    │                        │行動電話                │22具      │
│    │                        ├────────────┼─────┤
│    │                        │行動電話SIM卡           │478枚     │
│    │                        ├────────────┼─────┤
│    │                        │偽造身分證影本          │14張      │
│    │                        ├────────────┼─────┤
│    │                        │行動電話門號申請書      │105份     │
│    │                        ├────────────┼─────┤
│    │                        │偽造力寶銀行香港分行信用│10,704枚  │
│    │                        │卡                      │          │
│    │                        ├────────────┼─────┤
│    │                        │新鴻海入場卷            │5,000張   │
│    │                        ├────────────┼─────┤
│    │                        │新鴻海精品館信箱        │2,000張   │
│    │                        ├────────────┼─────┤
│    │                        │節費器（內含SIM卡60張） │68臺      │
│    │                        ├────────────┼─────┤
│    │                        │GATEWAY                 │13臺      │
│    │                        ├────────────┼─────┤
│    │                        │數據機                  │4臺       │
│    │                        ├────────────┼─────┤
│    │                        │天線                    │1箱       │
│    │                        ├────────────┼─────┤
│    │                        │線材                    │1箱       │
│    │                        ├────────────┼─────┤
│    │                        │傳真機                  │1臺       │
│    │                        ├────────────┼─────┤
│    │                        │IP分享器                │2臺       │
├──┼────────────┼────────────┼─────┤
│ (二) │臺中市○○路46巷15弄17號│WIN2手機（序號：        │1支       │
│    │                        │000000000000000，卡號： │          │
│    │                        │000000000000000）       │          │
│    │                        ├────────────┼─────┤
│    │                        │WIN2手機（序號：        │1支       │
│    │                        │000000000000000，卡號： │          │
│    │                        │000000000000000）       │          │
│    │                        ├────────────┼─────┤
│    │                        │WIN2手機（序號：        │1支       │
│    │                        │000000000000000，卡號： │          │
│    │                        │000000000000000）       │          │
│    │                        ├────────────┼─────┤
│    │                        │WIN2手機（序號：        │1支       │
│    │                        │000000000000000，卡號： │          │
│    │                        │000000000000000）       │          │
├──┼────────────┼────────────┼─────┤
│ (三) │臺中市○區○○路1段133巷│NOKIA手機（序號：       │1具       │
│    │3號之2                  │00000-00000-00000）     │          │
│    │                        ├────────────┼─────┤
│    │                        │桌上型電腦（含螢幕、鍵盤│1組       │
│    │                        │、主機）                │          │
│    │                        ├────────────┼─────┤
│    │                        │LEXMARK事務機           │1臺       │
│    │                        ├────────────┼─────┤
│    │                        │寄信名條                │2張       │
│    │                        ├────────────┼─────┤
│    │                        │手套                    │1雙       │
├──┼────────────┼────────────┼─────┤
│ (四) │臺中市○○路306巷10號5樓│節費器                  │28臺      │
│    │之10                    ├────────────┼─────┤
│    │                        │SWITCH器                │1臺       │
│    │                        ├────────────┼─────┤
│    │                        │GATEWAY                 │3臺       │
│    │                        ├────────────┼─────┤
│    │                        │數據機                  │1臺       │
│    │                        ├────────────┼─────┤
│    │                        │室內電話                │2臺       │
│    │                        ├────────────┼─────┤
│    │                        │行動電話SIM卡           │1,632張   │
│    │                        ├────────────┼─────┤
│    │                        │行動電話手機（含SIM卡） │4支       │
│    │                        ├────────────┼─────┤
│    │                        │房屋租賃契約書          │1張       │
│    │                        ├────────────┼─────┤
│    │                        │林青山行動電話申請書    │149張     │
│    │                        ├────────────┼─────┤
│    │                        │0000000000行動電話帳單  │1張       │
│    │                        ├────────────┼─────┤
│    │                        │ADSL帳單明細            │1張       │
│    │                        ├────────────┼─────┤
│    │                        │盧偉傑營利事業登記證影本│3張       │
│    │                        ├────────────┼─────┤
│    │                        │林青山等證件影本        │7張       │
│    │                        ├────────────┼─────┤
│    │                        │筆記簿                  │2本       │
│    │                        ├────────────┼─────┤
│    │                        │存款簿                  │3本       │
│    │                        ├────────────┼─────┤
│    │                        │存款單                  │4張       │
│    │                        ├────────────┼─────┤
│    │                        │私章                    │1枚       │
│    │                        ├────────────┼─────┤
│    │                        │台新銀行提款卡          │9張       │
│    │                        ├────────────┼─────┤
│    │                        │HINET帳號卡             │2張       │
│    │                        ├────────────┼─────┤
│    │                        │仁行帳單                │2封       │
│    │                        ├────────────┼─────┤
│    │                        │行動電話天線            │30支      │
│    │                        ├────────────┼─────┤
│    │                        │電線                    │1批       │
├──┼────────────┼────────────┼─────┤
│ (五) │臺中市○○○路16號12樓之│行動電話SIM卡           │127張     │
│    │3                       ├────────────┼─────┤
│    │                        │東訊TECOM節費器         │26臺      │
│    │                        ├────────────┼─────┤
│    │                        │EDIMAX（SWITCH）        │1臺       │
│    │                        ├────────────┼─────┤
│    │                        │DLINK（SWITCH）         │1臺       │
│    │                        ├────────────┼─────┤
│    │                        │中華電信ADSL（序號033913│2臺       │
│    │                        │、034001）              │          │
│    │                        ├────────────┼─────┤
│    │                        │BENQ節費器              │14臺      │
│    │                        ├────────────┼─────┤
│    │                        │QUINTUM                 │2臺       │
│    │                        ├────────────┼─────┤
│    │                        │GATEWAY                 │7臺       │
│    │                        ├────────────┼─────┤
│    │                        │室內電話                │1具       │
│    │                        ├────────────┼─────┤
│    │                        │東訊TECOM節費器         │3臺       │
│    │                        ├────────────┼─────┤
│    │                        │PORTECH手機精靈行動電   │6臺       │
│    │                        │話節費器                │          │
│    │                        ├────────────┼─────┤
│    │                        │GATEWAY（SP4220）       │2臺       │
│    │                        ├────────────┼─────┤
│    │                        │使用過之行動電話易付卡  │69張      │
│    │                        ├────────────┼─────┤
│    │                        │租賃契約書              │1本       │
│    │                        ├────────────┼─────┤
│    │                        │筆記本                  │3本       │
│    │                        ├────────────┼─────┤
│    │                        │電話帳單、行動電話使用契│1批       │
│    │                        │約書                    │          │
│    │                        ├────────────┼─────┤
│    │                        │為使用之行動電話SIM卡   │1枚       │
│    │                        │0000000000              │          │
│    │                        ├────────────┼─────┤
│    │                        │天線線路                │1箱       │
│    │                        ├────────────┼─────┤
│    │                        │延長線                  │1箱       │
└──┴────────────┴────────────┴─────┘
附錄本案論罪科刑法條全文
刑法第三百三十九條：
意圖為自己或第三人不法之所有，以詐術使人將本人或第三人之
物交付者，處五年以下有期徒刑、拘役或科或併科一千元以下罰
金。
以前項方法得財產上不法之利益或使第三人得之者，亦同。
前二項之未遂犯罰之。
刑法第三百四十條（修正刪除前）：
以犯第三百三十九條之罪為常業者，處一年以上七年以下有期徒
刑，得併科五萬元以下罰金。
刑法第二百十條：
偽造、變造私文書，足以生損害於公眾或他人者，處五年以下有
期徒刑。
刑法第二百十一條：
偽造、變造公文書，足以生損害於公眾或他人者，處一年以上七
年以下有期徒刑。
刑法第二百十六條：
行使第二百十條至第二百十五條之文書者，依偽造、變造文書或
登載不實事項或使登載不實事項之規定處斷。
刑法第二百十七條：
偽造印章、印文或署押，足以生損害於公眾或他人者，處三年以
下有期徒刑。
盜用印章、印文或署押，足以生損害於公眾或他人者，亦同。
刑法第二百零一條之一：
意圖供行使之用，而偽造、變造信用卡、金融卡、儲值卡或其他
相類作為簽帳、提款、轉帳或支付工具之電磁紀錄物者，處一年
以上七年以下有期徒刑，得併科三萬元以下罰金。
行使前項偽造、變造之信用卡、金融卡、儲值卡或其他相類作為
簽帳、提款、轉帳或支付工具之電磁紀錄物，或意圖供行使之用
，而收受或交付於人者，處五年以下有期徒刑，得併科三萬元以
下罰金。


司法院資訊處製作；財團法人民間司法改革基金會備份。
